Images du répertoire du notaire Louis de Launay pour l'étude XII
Archives nationales de France
Images du répertoire du notaire Louis de Launay pour l'étude XII
20 avril 1673 - 2 octobre 1680
MC/RE/XII/5
Etude XII; Launay, Louis de
Un registre
Archives nationales de France
Minutes et répertoires: la loi 2008-696 du 15 juillet 2008 relative aux archives a fixé à 75 ans à compter de la date de l'acte, ou à 25 ans à compter de la date du décès de l'intéressé si ce délai est plus bref, le délai de communication des minutes et répertoires des notaires; ce délai est porté à 100 ans à compter de la date de l'acte si le document se rapporte à un mineur (code du Patrimoine, articles L213-2, 4e d et 5e).
Autres documents de l'étude (dossiers de clients, comptabilité...): s'agissant d'archives privées, ces documents sont communicables selon les modalités fixées par le déposant ou le donateur.
Certains documents ne sont pas accessibles sous leur forme originale en raison de leur mauvais état de conservation.
Registre entré aux Archives nationales en 1933.
127 feuillets de papier manuscrits, hauteur 35 x largeur 22, 5 cm. Le registre a été restauré, mais les feuillets 73 à 127 présentent des traces dues aux vers et aux champignons.
Images des répertoires de l’étude XII
Archives de l'étude XII
répertoire d'officier public ministériel
- Répertoire chronologique pour la période du 20 avril 1673 au 2 octobre 1680, 20 avril 1673 - 2 octobre 1680; MC/RE/XII/5
  Le répertoire se compose de deux parties. la première est la liste chronologique des actes en minutes avec les informations suivantes: 1. date du jour dans le mois et l'année; 2. nature de l'acte; 3. nom, prénom, des parties; et la seconde est un répertoire des brevets d'obligation et autres actes grossoyés par le notaire, elle comprend les informations suivantes: 1. année; 2. nature de l'acte; 3. nom, prénom, des parties.
  répertoire
  - Liste chronologique des actes pour la période du 20 avril au 31 décembre 1673, 20 avril - 31 décembre 1673; 1 r°-13 r°
  - Liste chronologique des actes pour la période du 1er janvier au 31 décembre 1674, 1er janvier - 31 décembre 1674; 13 r°-32 r°
    Les feuillets 31 v° et 32 r° mentionnent des actes relatifs aux années 1675, 1676 et 1677.
    Les feuillets 111 et 112 ne font pas partie de l'année 1680, ils appartiennent à la liste des brevets rapportés (année 1674).
  - Liste chronologique des actes pour la période du 1er janvier au 31 décembre 1675, 1er janvier - 31 décembre 1675; 32 r°-49 r°
    Les feuillets 31 v° et 32 r° mentionnent des actes relatifs à l'année 1675.
  - Liste chronologique des actes pour la période du 2 janvier au 31 décembre 1676, 2 janvier - 31 décembre 1676; 49 r°-64 r°
    Les feuillets 31 v° et 32 r° mentionnent des actes relatifs à l'année 1676.
  - Liste chronologique des actes pour la période du 1er janvier au 31 décembre 1677, 1er janvier - 31 décembre 1677; 64 r°-76 v°
    Les feuillets 31 v° et 32 r° mentionnent des actes relatifs à l'année 1677.
  - Liste chronologique des actes pour la période du 2 janvier au 31 décembre 1678, 2 janvier - 31 décembre 1678; 76 v°-89 r°
  - Liste chronologique des actes pour la période du 2 janvier au 31 décembre 1679, 2 janvier - 31 décembre 1679; 89 r°-104 r°
  - Liste chronologique des actes pour la période du 3 janvier au 2 octobre 1680, 3 janvier - 2 octobre 1680; 104 r°-119 r°
    Le feuillet 118 placé en octobre 1680 est en fait relatif au mois de juillet 1680 (il s'intercale donc entre le feuillet 114 v° et 115 r°).
  - "Repertoire des brevets d'obligations et autres actes grossoyés" pour la période de 1667 à 1680, 1667 - 1680; 119 r°-127 v°; 8 feuillets, auxquels il faut rajouter les feuillets 111 et 112 placés par erreur dans les minutes de 1680 et relatifs aux brevets de 1674. Les années 1673 à 1679 sont trés largement incomplètes. Les deux parties qui composent le feuillet 126 n'appartiennent pas à la même page. Le f°127 est un minuscule fragment de l'année 1671-1672 (type d'acte indeterminé).